# 关于企业年金的计提比例

提问人：ziyewuge 时间：2010-02-25 16:29:33
财企（ 2008 ） 34 号文（ 2008 年 2 月 26 日）：（二）补充养老保险的企业缴费总额在工资总额 4 ％以内的部分，从成本（费用）中列支。企业缴费总额超出规定比例的部分，不得由企业负担，企业应当从职工个人工资中扣缴。个人缴费全部由个人负担，企业不得提供任何形式的资助。 （二）本通知自印发之日起执行。涉及的税收管理问题，按照财政部、国家税务总局有关规定执行。 财税（ 2009 ） 27 号文：自 2008 年 1 月 1 日起，企业根据国家有关政策规定，为在本企业任职或者受雇的全体员工支付的补充养老保险费、补充医疗保险费，分别在不超过职工工资总额5%标准内的部分，在计算应纳税所得额时准予扣除；超过的部分，不予扣除。 企业在计提年金时到底按哪个规定执行？请教各路高手！

回答人：chenyiwei
回复 楼主 ziyewuge 的帖子按财务规定确定计提比例和金额；再按税法规定确定可以在税前列支的金额。两者并不矛盾。

回答人：chenyiwei
回复 藤椅 ziyewuge 的帖子目前此类财务规定应该只是对国有及国有控股企业具有约束力,其他只是参照执行。